【裁判字號】    98,交抗,590
【裁判日期】    980615
【裁判案由】    聲明異議
【裁判全文】
臺灣高等法院臺中分院交通事件裁定
抗  告  人
即受處分人  甲○○
上列抗告人因違反道路交通管理處罰條例之聲明異議案件，不服
臺灣彰化地方法院中華民國98年4月30日所為裁定（98年度交聲
字第400號），提起抗告，本院裁定如下：
    主  文
抗告駁回。
    理  由
一、本案經本院審理結果，認第一審裁定並無不當，應予維持，
    並引用第一審裁定書記載之理由（如附件）。
二、抗告人甲○○抗告意旨略以：(一)舉發員警所附照片未見違規
    機車出現在此跑道上。(二)多項疑點舉發不實，員警提供違規
    照片與開單地點相差遙遠不符現場攔阻開單要件。(三)員警所
    提違規照片為紅綠燈起始點，按慣性直行機車不會駛入違規
    道路上。爰抗告請求撤銷原裁定云云。
三、按道路交通管理處罰條例第7條第1項規定：「道路交通管理
    之稽查、違規之紀錄，由交通勤務警察，或依法令執行交通
    稽查任務之人員執行之」，又交通警察製單舉發違反道路交
    通管理處罰條例所列之違規事實，本質上為行政處分，係公
    務員基於職務上公權力，依法就特定之具體事件所為具有公
    法上效果之單方行政行為，基於公務員為公法上行為具有公
    信力之原則，該行政處分當可被推定為真正，其據以依法處
    分之事實認定亦為正確無誤，故執勤警員方得當機處分以達
    其維護交通秩序、安全之行政目的。反之，若謂公務員一切
    行政行為均需預留證據以證其實，則國家行政勢必窒礙難行
    。至於警方取締交通違規事件，其以照相方式取證者，固足
    為違規之證明，惟警員當場舉發者，既經舉發警員本身親自
    目睹，亦足為違規行為人違規之證明，非必所有之違規事件
    ，均須有照片或其他書面資料方足為違規之證據。且交通違
    規事件之特性，行為態樣甚夥，復多有瞬間即逝行為，實在
    無法於有交通違規之時，全部得以即時利用科學儀器，取得
    證據資料。況警員係屬司法警察人員之一份子，應深切明白
    出庭作證具結後，應據實陳述之義務及如有偽證應受處罰之
    嚴重後果，且舉發違規之員警既為依法執行交通勤務之員警
    ，當無甘冒自身觸犯偽證罪之風險而設詞誣攀抗告人之理；
    是若舉發員警係親眼見聞違規之經過，並經以證人身分具結
    後，在法院為證述，仍不失為認定交通違規事實有無之證據
    方法，故法院處理交通事件，並不限於科學儀器所採證據，
    仍應就事件所涉相關證據資料，包括供述及非供述證據，依
    證據法則，憑以認定行為人交通違規行為之有無，合先敘明
    。
四、經查，本件舉發人即執勤員警本其維護交通秩序及安全之職
    責所為之舉發行為，本應受到合法及正確之推定，該員警並
    於原審審理時經具結後以證人身分陳述親見之違規經過，抗
    告人亦未就本件舉發有何違法事由加以說明或異議，揆諸前
    揭意旨，該名員警所為供述，自得作為抗告人交通違規事實
    認定之憑據；又本件舉發人所提供之照片，其證明事項於原
    審審理時已由舉發人明確說明為「彰水路的標線、標誌照片
    都有內線車道進行機車的標誌及標線」（見原審卷第15頁背
    面至第16頁正面），而非證明拍照當時抗告人之違規情形，
    是抗告人仍執陳詞，謂本件系爭照片與舉發事實不符等語，
    恣意指摘原裁定不當，為無理由，應駁回其抗告。
五、據上論斷，應依道路交通案件處理辦法第26條，刑事訴訟法
    第412條，裁定如主文。
中    華    民    國    98    年    6    月    15     日
            交通法庭    審判長法  官  王  增  瑜
                              法  官  廖  柏  基
                              法  官  吳  進  發
以上正本證明與原本無異。
不得再抗告。
                              書記官  柯  孟  伶
中    華    民    國    98    年    6    月    15     日


司法院資訊處製作；財團法人民間司法改革基金會備份。
